# 自行建造投资性房地产以及从存货转入投资性房地产到底有什么区别？

提问人：hanyin 时间：2013-05-17 14:19:17
自行建造投资性房地产以及从存货转入投资性房地产到底有什么区别？ 求版主讲解
如：房地产公司开发一个楼盘，其中1-3层作为商场用途，以出租为目的，4-25层为住宅，以出售为目的，由于建设过程中无法区分商场和住宅的成本，相关成本都在开发成本中核算，需要完工后根据一定的方法分摊，这种情况下商场是属于自行建造投资性房地产还是从存货转入投资性房地产？

回答人：chenyiwei
这两者的判断，关键是对于 1 ～ 3 层的商场部分的持有意图是否曾经发生过改变。如果从最初开始，就一直打算将 1 ～ 3 层的商场部分用于出租，该意图一直未发生改变的，则应当属于“自行建造的投资性房地产”，而不是“从存货转入的投资性房地产”。